pl: Certyfikacja bezpieczeństwa ochraniacza głowy do rugby: ASTM F1446; Certyfikat CE; Aprobata IRB; NOCSAE; Brak certyfikatu; Aprobata World Rugby; Inne
zh-TW: 橄欖球頭盔安全認證: ASTM F1446; CE 認證; IRB 核准; NOCSAE; 未經認證; World Rugby 核准; 其他
th: การรับรองความปลอดภัยของอุปกรณ์สวมศีรษะสำหรับกีฬารักบี้: ASTM F1446; ผ่านการรับรองจาก CE; ผ่านการรับรองจาก IRB; NOCSAE; ไม่ผ่านการรับรอง; ผ่านการรับรองจาก World Rugby; อื่นๆ
pt-BR: Protetor de cabeça de rúgbi certificação de segurança: ASTM F1446; Certificação CE; Aprovado pelo IRB; NOCSAE; Não certificado; Aprovado pela World Rugby; Outros
nl: Rugbyhoofdbeschermer veiligheidscertificering: ASTM F1446; CE-gecertificeerd; IRB-goedgekeurd; NOCSAE; Niet gecertificeerd; World Rugby-goedgekeurd; Overig
fr: Certification de sécurité du casque de rugby: ASTM F1446; Certifié CE; Approuvé par l’IRB; NOCSAE; Non certifié; Approuvé par World Rugby; Autre
sl-SI: Označuje, ali zaščitno pokrivalo izpolnjuje uradne varnostne standarde za ragbi ali splošne športne varnostne standarde.: ASTM F1446; Certifikat CE; Odobrila zveza IRB; NOCSAE; Brez certifikata; Odobrila zveza World Rugby; Drugo
ja: ラグビー用ヘッドギアの安全認証: ASTM F1446; CE認証; IRB承認; NOCSAE; 認証なし; World Rugby承認; その他
en: Rugby headgear safety certification: ASTM F1446; CE certified; IRB approved; NOCSAE; Not certified; World Rugby approved; Other
pt-PT: Certificação de segurança do equipamento de proteção para a cabeça no râguebi: ASTM F1446; Certificação CE; Aprovado pela IRB; NOCSAE; Não certificado; Aprovado pela World Rugby; Outro
nb: Sikkerhetssertifisering for rugbyhodetøy: ASTM F1446; CE-sertifisert; IRB-godkjent; NOCSAE; Ikke sertifisert; World Rugby-godkjent; Annet
fi: Rugbypäähineiden turvallisuussertifikaatti: ASTM F1446; CE-sertifioitu; IRB:n hyväksymä; NOCSAE; Ei sertifioitu; World Rugbyn hyväksymä; Muu
ru: Сертификация безопасности регбийного шлема: ASTM F1446; Сертифицировано CE; Одобрено IRB; NOCSAE; Не сертифицировано; Одобрено World Rugby; Другое
sk-SK: Certifikácia bezpečnosti pokrývok hlavy na ragby: ASTM F1446; Certifikácia CE; Schválené IRB; NOCSAE; Necertifikované; Schválené World Rugby; Iné
hr-HR: Certifikat o sigurnosti pokrivala za glavu za ragbi: ASTM F1446; Certifikat CE; Odobrio IRB; NOCSAE; Nije certificirano; Odobrio World Rugby; Ostalo
es: Certificación de seguridad para cascos de rugby: ASTM F1446; Certificación CE; Aprobado por la IRB; NOCSAE; Sin certificación; Aprobado por World Rugby; Otro
el: Πιστοποίηση ασφάλειας κράνους ράγκμπι: ASTM F1446; Πιστοποίηση CE; Εγκεκριμένο από την IRB; NOCSAE; Χωρίς πιστοποίηση; Εγκεκριμένο από την World Rugby; Άλλο
ko: 럭비 헬멧 안전 인증: ASTM F1446; CE 인증; IRB 승인; NOCSAE; 미인증; World Rugby 승인; 기타
tr: Ragbi kaskı güvenlik sertifikası: ASTM F1446; CE sertifikalı; IRB onaylı; NOCSAE; Sertifikasız; World Rugby onaylı; Diğer
cs: Certifikace bezpečnosti pokrývek hlavy pro ragby: ASTM F1446; Certifikace CE; Schváleno IRB; NOCSAE; Bez certifikace; Schváleno World Rugby; Jiné
it: Certificazione di sicurezza dei caschi da rugby: ASTM F1446; Certificazione CE; Approvato IRB; NOCSAE; Non certificato; Approvato da World Rugby; Altro
sv: Säkerhetscertifiering för rugbyhuvudskydd: ASTM F1446; CE-certifierad; IRB-godkänd; NOCSAE; Ej certifierad; World Rugby-godkänd; Övrigt
zh-CN: 橄榄球头盔安全认证: ASTM F1446; CE 认证; IRB 批准; NOCSAE; 未认证; World Rugby 批准; 其他
ro-RO: Certificare de siguranță pentru casca de rugby: ASTM F1446; Certificare CE; Aprobat de IRB; NOCSAE; Fără certificare; Aprobat de World Rugby; Altele
de: Sicherheitszertifizierung für Rugby-Kopfschutz: ASTM F1446; CE-zertifiziert; IRB-zugelassen; NOCSAE; Nicht zertifiziert; World Rugby-zugelassen; Sonstiges
hu: Rögbifejvédő biztonsági tanúsítványa: ASTM F1446; CE-minősített; IRB által jóváhagyott; NOCSAE; Nem minősített; World Rugby által jóváhagyott; Egyéb
bg-BG: Сертифициране на защитни каски за ръгби: ASTM F1446; CE сертификат; Одобрено от IRB; NOCSAE; Без сертификат; Одобрено от World Rugby; Друго
lt-LT: Regbio galvos apsaugos saugos sertifikavimas: ASTM F1446; Sertifikuota CE; Patvirtinta IRB; NOCSAE; Nesertifikuota; Patvirtinta „World Rugby“; Kita
da: Sikkerhedscertificering for rugbyhovedbeklædning: ASTM F1446; CE-certificeret; IRB-godkendt; NOCSAE; Ikke certificeret; World Rugby-godkendt; Andet
vi: Chứng nhận an toàn mũ bảo hiểm rugby: ASTM F1446; Chứng nhận CE; Được IRB phê chuẩn; NOCSAE; Không được chứng nhận; Được World Rugby phê chuẩn; Khác